Inventaris van het archief van de Directeur van het Demografisch Onderzoek Nederlands Nieuw-Guinea, (1953) 1959-1963 (1967)
Nationaal Archief, Den Haag
- ONDERZOEK, III.
  - Veldwerkzaamheden, C.
    - Nota van de wnd. directeur, K. Groenewegen, betreffende de administratieve verwerking van in het veld verzamelde gegevens. Doorslag., 1961; 67; 1 stuk
    - Brieven van de wnd. directeur, K. Groenewegen, aan de residenten houdende mededelingen over het voorgenomen veldwerk in de aangewezen afdelingen. Minuten., 1961-1962; 68; 1 omslag
  - Basisformulieren, D.
    - Modellen van gebruikte formulieren en registratiekaarten; met aanwijzingen omtrent de wijze van invullen., z.j.; 69; 1 omslag
    - Woningkaarten van de kampongs in de demografisch opgenomen distrikten., 1959-1962; 70-133; 64 pakken
      - Distrikt Noord-Biak, onderafdeling Schouten-eilanden, 70-74
        - Kampongs nrs 1-7, 70
        - Kampongs nrs 8-12, 71
        - Kampongs nrs 13-20, 72
        - Kampongs nrs 21-32, 73
        - Kampongs nrs 33-41, 74
      - Distrikt Zuid-Biak, onderafdeling Schouten-eilanden, 75-86
        - Kampongs nrs 1-10, 75
        - Kampongs nrs 11-16, 76
        - Kampongs nrs 17-22, 77
        - Kampongs nrs 23-29, 78
        - Kampongs nrs 30-32, 79
        - Kampongs nrs 33-41, 80
        - Kampongs nrs 42-48, 81
        - Kampongs nrs 49-51, 82
        - Kampongs nrs 52, 83
        - Biak stad, 84
        - Biak stad, 85
        - Biak stad, 86
      - Distrikt Oost-Biak, onderafdeling Schouten-eilanden, 87-92
        - Kampongs nrs 1-14, 87
        - Kampongs nrs 15-28, 88
        - Kampongs nrs 29-34, 89
        - Kampongs nrs 35-40, 90
        - Kampongs nrs 41-52, 91
        - Kampongs nrs 53-59, 92
      - Distrikt Noemfoor, onderafdeling Schouten-eilanden, 93-94
        De kaarten van de kampongs 1-15 van het distrikt Noemfoor ontbreken.
        - Kampongs nrs 16-23, 93
        - Kampongs nrs 24-34, 94
      - Distrikt Mindiptana, onderafdeling Moejoe, 95-101
        - Mindiptana stad nr 1, 95
        - Kampongs nrs 2-7, 96
        - Kampongs nrs 8-11, 97
        - Kampongs nrs 12-15, 98
        - Kampongs nrs 16-18, 99
        - Kampongs nrs 19-23, 100
        - Kampongs nrs 24-28, 101
      - Kampongs nrs 29-34, 102
      - Distrikt Demta, onderafdeling Nimboran, 103-106
        - Kampongs nrs 1-6, 103
        - Kampongs nrs 7-10, 104
        - Kampongs nrs 11-14, 105
        - Kampongs nrs 15-21, 106
      - Distrikt Nimboran, onderafdeling Nimboran, 107-113
        - Kampongs nrs 22-30, 107
        - Kampongs nrs 31-35, 108
        - Kampongs nrs 36-45, 109
        - Kampongs nrs 46-52, 110
        - Kampongs nrs 53-64, 111
        - Kampongs nrs 65-71, 112
        - Kampongs nrs 72-80, 113
      - Distrikt Fak-Fak, onderafdeling Fak-Fak, 114-123
        - Fak-Fak stad nr 1, 114
        - Fak-Fak stad, 115
        - Fak-Fak stad, 116
        - Kampongs nrs 2-9, 117
        - Kampongs nrs 10-17, 118
        - Kampongs nrs 18-20, 119
        - Kampongs nrs 21-23, 120
        - Kampongs nrs 24-26, 121
        - Kampongs nrs 27-33, 122
        - Kampongs nrs 34-41, 123
      - Distrikt Kokas, onderafdeling Fak-Fak, 124-126
        - Kampongs nrs 42-48, 124
        - Kampongs nrs 49-58, 125
        - Kampongs nrs 59-68, 126
      - Distrikt Beneden-Waropen, onderafdeling Japen-Waropen, 127-133
        - Kampongs nrs 1-7, 127
        - Kampongs nrs 7-10, 128
        - Kampongs nrs 11, 129
        - Kampongs nrs 12-15, 130
        - Kampongs nrs 16-17, 131
        - Distrikt Ajamaroe, onderafdeling Teminaboean, 132
        - Distrikt Obaa, onderafdeling Mappi, 133
  - Verslaglegging en evaluatie, E.
    - Kwartaal- en halfjaarlijkse werkverslagen., 1959-1965; 134; 1 pak
      Onvolledig.
    - Verslag van het demografisch onderzoek op de Schouten-eilanden, met uitzondering van Noemfoor. Doorslag., 1961; 135; 1 stuk
    - Rapporten betreffende de voorlopige resultaten van het demografisch onderzoek., 1963-1964; 136-141; 6 katernen
      - Rapport I: Beneden Waropen. 1963, 136
      - Rapport II: Noemfoor. 1963, 137
      - Rapport III: Nimboran. 1963, 138
      - Rapport IV: Schouten-eilanden. 1963, 139
      - Rapport V: Fak-Fak. 1964, 140
      - Rapport VI: Moejoe. 1964, 141
    - Eindrapporten betreffende het demografisch onderzoek in Westelijk Nieuw-Guinea. Gedrukt., 1964-1967; 142-147; 4 delen
      - Deel I: Nieuw-Guinea als gebied voor demografische ontwikkelingen. 1964, 142
      - Deel II: Methoden en opnamegebieden. 1965, 143
      - Deel III: Tabellen, series A, B en C. 1965, 144
      - Deel IV: Tabellen, series D en E. 1965, 145
      - Deel V: De Papoea-bevolking van de opnamegebieden. 1967, 146
      - Deel VI: De progenituur van Papoea vrouwen. 1967, 147